【裁判字號】    96,交上易,34
【裁判日期】    970131
【裁判案由】    過失致死
【裁判全文】
臺灣高等法院花蓮分院刑事判決        96年度交上易字第34號
上  訴  人
即  被  告  丁○○
選任辯護人  陳信伍律師
上列上訴人因過失致死案件，不服臺灣臺東地方法院96年度交易
字第54號中華民國96年10月31日第一審判決（起訴案號：臺灣臺
東地方法院檢察署96年度偵字第1674號），提起上訴，本院判決
如下：
    主  文
上訴駁回。
丁○○緩刑伍年，緩刑期內付保護管束，並應向被害人陳梅支付
新台幣陸拾萬元，自本判決確定時起參年內給付完畢。
    事實及理由
一、本案經本院審理結果，認第一審以上訴人即被告丁○○犯刑
    法第276條第1項之罪，判處有期徒刑10月，認事用法及量刑
    均無不當，應予維持，並引用第一審判決書記載之事實、證
    據及理由。
二、被告上訴意旨略以：被告於原審審理期間共支付喪葬費29萬
    元予被害人家屬，原審未予斟酌；被告在原審即盡力與被害
    人家屬和解，惟因被害人母親要求新台幣（以下同）5、6百
    萬元之賠償金，超出被告之能力，始無法和解，惟被告已先
    與被害人配偶甲○○○以3,305,569元和解（含喪葬費），
    有臺東縣臺東市調解委員會96年11月19日調解書附卷可查（
    本院卷第10頁），且被告係因戮力從公，甫從日本回來即參
    加玉長公路之通車典禮，致體力不支而發生本件車禍，犯後
    自首並坦承犯行，接受審判，無逃避刑責之行為，又無前科
    ，素行良好，經此事件已深自檢討、內心煎熬、難過無以復
    加，不可能再犯，請從輕量刑或為緩刑之諭知等語。
三、經查，被告駕車行經臺東縣卑南鄉○○村○○段○道時，因
    疲倦而衝向對方車道，撞及陳瑞清所駕之機車，為被告不爭
    之事實，參照道路交通事故現場圖及車禍現場照片，陳瑞清
    機車主體僅餘引擎，前、後輪、椅座、置物箱散落各地，幾
    近解體；而被告之汽車亦翻覆路上，被害人右腿斷裂、遺留
    在車道，人體則掉落3公尺下之地面，足見被告係以極快車
    速衝向對方車道，實屬危險駕駛，任何人遇此情形，縱小心
    駕駛，亦難逃一死，被告過失甚為重大，爰維持原審之刑度
    。而按受2年以下有期徒刑、拘役或罰金之宣告，未曾因故
    意犯罪受有期徒刑以上刑之宣告者，認以暫不執行為適當者
    ，得宣告2年以上5年以下之緩刑。緩刑宣告，得斟酌情形，
    命犯罪行為人向被害人支付相當數額之財產或非財產上之損
    害賠償。受緩刑之宣告得於緩刑期間付保護管束，刑法第74
    條第1項第1款、第2項第3款、第93條第1項定有明文。經查
    ，被告並無前科，因一時過失而觸法，事後已深表悔悟，並
    與被害人配偶和解，被害人配偶甲○○○亦到庭表示原諒被
    告，被害人母親代理人乙○○雖對於和解金額不滿意，然對
    於刑度及是否緩刑並無意見等情，固符合緩刑宣告之要件，
    惟被告尚未與被害人母親陳梅（就精神損害而言，其亦為被
    害人）和解，若被告能於緩刑期內之前3年共支付新台幣60
    萬元之賠償金予陳梅，以稍撫慰其喪子之痛，應可認被告經
    此教訓，應知警惕而無再犯之虞，只須為刑罰之宣告，即足
    以策其自新，而認以暫不執行其刑為當，爰宣告緩刑5年。
    惟上開3年之履行期稍長，為促其履行緩刑條件，爰依刑法
    第93條第1項之規定併宣告於緩刑期內付保護管束，以收成
    效。又本件緩刑宣告既以被告向被害人陳梅支付相當金額為
    條件，如被告不依本判決支付，前揭緩刑宣告得依刑法第75
    條之1第1項第4款之規定予以撤銷，上揭應支付之金額，並
    得為民事強制執行之執行名義，附此說明。
據上論結，應依刑事訴訟法第368條、第373條，刑法第74條第1
項第1款、第2項第3款、第93條第1項，判決如主文。
本案經檢察官丙○○到庭執行職務。
中    華    民    國    97    年    1     月    31    日
                        審判長法  官  何方興
                              法  官  林德盛
                              法  官  林鳳珠
以上正本證明與原本無異。
本件不得上訴。
                              書記官  陳有信
中    華    民    國    97    年    1     月    31    日
附錄：本案論罪科刑法條全文
刑法第276條第1項：
因過失致人於死者，處2年以下有期徒刑、拘役或2千元以下罰金
。


司法院資訊處製作；財團法人民間司法改革基金會備份。
